臺灣宜蘭地方法院刑事判決　　　　　　　　94年度易字第67號
公　訴　人　臺灣宜蘭地方法院檢察署檢察官
被　　　告　甲○○　男　42歲.
上列被告因毒品危害防制條例案件，經檢察官提起公訴（94年度
毒偵字第21號）及移送併辦（94年度毒偵字第321號），嗣於本
院準備程序進行中，被告先就被訴事實為有罪之陳述，經裁定進
行簡式審判程序，本院判決如下：
    主  文
甲○○連續施用第二級毒品，累犯，處有期徒刑玖月。
    事  實
一、甲○○前有多次因違反麻醉藥品管理條例、毒品危害防制條
    例而經法院判處罪刑之前科，最近1次因違反毒品危害防制
    條例案件，經本院以90年度易字第463號判決判處有期徒刑4
    月，如易科罰金，以3百元折算1日確定，甫於民國93年2月
    13日易科罰金執行完畢。又甲○○前亦因施用毒品案件，經
    送觀察、勒戒及強制戒治，於92年2月27日停止戒治交付保
    護管束而釋放，並於92年7月28日保護管束期滿而執行強制
    戒治完畢。詎其猶不知悔改，明知安非他命為毒品危害防制
    條例第2條第2項第2款所規定之第二級毒品，不得擅自施用
    ，竟仍於前開強制戒治執行完畢釋放後五年內，基於施用第
    二級毒品安非他命之概括犯意，連續於93年10月27日零時許
    ，在台北縣板橋市某處、94年2月14日晚間某時，在宜蘭縣
    頭城鎮○○路○段106巷52號住處內、94年5月17日晚間某時
    ，在上開住處內，以鋁箔紙燒烤吸食煙霧的方式，各施用第
    二級毒品安非他命1次。嗣分別於93年10月27日、94年2月16
    日經警通知至宜蘭縣警察局礁溪分局報到並採尿送驗後，始
    為警查知上情。
二、案經宜蘭縣警察局礁溪分局報請臺灣宜蘭地方法檢察署檢察
    官偵查起訴及移送併辦，嗣於本院準備程序進行中，被告先
    就被訴事實為有罪之陳述，經裁定進行簡式審判程序。
    理  由
一、上揭犯罪事實，業據被告甲○○於警詢及本院審理時坦承不
    諱，且其於93年10月27日17時20分、94年2月16日15時13分
    所採之尿液，經送檢驗結果，確實均呈現安非他命、甲基安
    非他命陽性反應之事實，亦有宜蘭縣警察局礁溪分局偵辦毒
    品案件嫌疑犯尿液送驗編號姓名對照表、列管毒品人口尿液
    採集送驗紀錄表各1件及慈濟大學濫用藥物檢驗中心檢驗總
    表2件附卷可稽。此外，被告前因施用毒品案件，經送觀察
    、勒戒及強制戒治，於92年2月27日停止戒治交付保護管束
    而釋放，並於92年7月28日保護管束期滿而執行強制戒治完
    畢等情，亦有全國施用毒品案件紀錄表、法務部全國檢察官
    線上查詢刑案人犯在監所最新資料報表、臺灣高等法院被告
    前案紀錄表各1件附卷可稽。依此，足徵被告上開自白確與
    事實相符，其於強制戒治執行完畢釋放後，五年內再犯本案
    連續施用第二級毒品罪之事證已臻明確，其犯行堪予認定，
    應依法論科。
二、查安非他命為毒品危害防制條例第2 條第2 項第2 款所規定
    之第二級毒品，不得擅自施用，故核被告施用安非他命之行
    為，係犯毒品危害防制條例第10條第2 項之施用第二級毒品
    罪。其多次施用行為前後持有第二級毒品安非他命之低度行
    為，分別為其施用之高度行為所吸收，均不另論罪。另被告
    多次施用第二級毒品安非他命之行為，均時間緊接，方法相
    同，觸犯構成要件相同之罪名，顯係基於概括犯意反覆為之
    ，應依連續犯之規定論以一罪，並依法加重其刑。又被告前
    有多次因違反麻醉藥品管理條例、毒品危害防制條例而經法
    院判處罪刑之前科，最近1次因違反毒品危害防制條例案件
    ，經本院以90年度易字第463號判決判處有期徒刑4月，如易
    科罰金，以3百元折算1日確定，甫於93年2月13日易科罰金
    執行完畢之事實，有卷附之臺灣高等法院被告前案紀錄表1
    件可資參照，其於有期徒刑之執行完畢後，五年以內再犯有
    期徒刑以上之本罪，為累犯，應依法遞加重其刑。爰審酌被
    告之素行、智識程度；犯罪之動機、目的、手段；前有多次
    因違反麻醉藥品管理條例、毒品危害防制條例而經法院判處
    罪刑之前科，亦因施用毒品之犯行，經觀察勒戒、強制戒治
    及執行徒刑完畢，仍不知悔改，復繼續沾染毒品惡習，其施
    用毒品行為對於自身及社會所造成之危害程度非輕；施用第
    二級毒品之犯罪態樣及施用之次數、頻率；犯後已坦承犯行
    ，態度尚佳等一切情狀，量處如主文所示之刑，以示警懲。
三、公訴人雖僅就被告於93年10月27日零時許之施用第二級毒品
    安非他命1次之犯行提起公訴，餘如事實欄所載於94年2月14
    日晚間某時、94年5月17日晚間某時之其他連續施用第二級
    毒品安非他命2次之犯行均未及於起訴書中論列，然被告已
    於本院審理時坦承該部份犯行，且檢察官亦就94年2月14 日
    晚間某時之被告施用第二級毒品安非他命1次之犯行移送併
    辦（94年度毒偵字第321號），本院復認為此部分犯行與已
    起訴之部分，有連續犯之裁判上一罪之關係，為起訴效力所
    及，自應併予審理，附此敘明。
據上論斷，應依刑事訴訟法第273條之1第1項、第299條第1項前
段，毒品危害防制條例第10條第2項，刑法第11條前段、第56條
、第47條，判決如主文。
本案經檢察官陳嘉瑜到庭執行職務。
中　　華　　民　　國　　94　　年　　6　　月　　10　　日
                  臺灣宜蘭地方法院刑事第四庭
                      法  官  劉 家 祥
以上正本證明與原本無異。
如不服本判決，應於判決送達後10日內，向本院提出上訴狀（應
附繕本）。
                      書記官  邱 淑 秋
中　　華　　民　　國　　94　　年　　6 　　月　　13　　日
附錄本案附錄本案論罪科刑法條全文：
毒品危害防制條例第10條第2 項
施用第二級毒品者，處 3 年以下有期徒刑。
